臺灣臺南地方法院刑事判決
　　公　訴　人　臺灣臺南地方法院檢察署檢察官
　　被　　　告　乙○○
右列被告因竊盜案件，經檢察官提起公訴（九十一年度偵字第六八００號），本院判
決如左：
    主  文
乙○○攜帶兇器破壞安全設備竊盜，累犯，處有期徒刑拾月。
扣案之鉗子壹支沒收。
    事  實
一、乙○○曾於民國八十八年間因竊盜等案件，經本院判處應執行刑為有期徒刑十月
    ，於八十九年八月九日執行完畢。其猶不知悔改，竟意圖為自己不法之所有，於
    九十一年六月二十九日凌晨二時許，攜帶客觀上具有危險性之鉗子，至甲○○所
    有位於臺南縣新化鎮○○段一九一二號地號上之工寮，先以上開自備之鉗子破壞
    該工寮之門上鎖鍊，竊得黑色塑膠果藍二個、農用柴刀（均已發還）及小剪刀各
    一支後，再持之盜採甲○○在該處所種植之破布子約三十台斤（價值約為新台幣
    《下同》一千五百元），得手後留供己食用。嗣乙○○於翌日即九十一年六月三
    十日凌晨五時許，再度前往上址，正準備盜採破布子時，為住居附近之吳清池發
    覺有異，報警處理而查獲上情，並扣得柴刀一支、鉗子一支、黑色塑膠袋二個、
    藍色手提袋一個。
二、案經臺南縣警察局新化分局報請臺灣臺南地方法院檢察署檢察官偵查起訴。
    理  由
一、右揭犯罪事實，業據被告乙○○於警詢、偵查中及本院審理時供承不諱（見警卷
    第一頁背面、偵卷第九頁背面、本院卷第二十二頁），核與被害人甲○○於警詢
    時指訴失竊之情節（見警卷第四頁背面）及證人吳清池證述被告行跡可疑之情節
    （見警卷第三頁）相符，復有柴刀一支、鉗子一支、黑色塑膠袋二個、藍色手提
    袋一個扣案及贓物認領保管單一紙在卷可資佐證，足徵被告自白與事實相符。本
    事證明確，被告竊盜之犯行，堪予認定，應予依法論科。
二、按鉗子、柴刀在客觀上足對人之生命、身體、安全構成威脅，自屬具有危險性之
    兇器，被告意圖為自己不法之所有，持上揭兇器並破壞工寮門上鍊鎖竊取被害人
    甲○○之財物，核其所為，係犯刑法第三百二十一條第一項第三款之毀壞安全設
    備持有兇器竊盜罪。查被告曾於八十八年間因竊盜等案件，經本院判處應執行刑
    為有期徒刑十月，於八十九年八月九日執行完畢，有臺灣高等法院被告全國前案
    紀錄表一份在卷可按，其於有期徒刑執行完畢後五年以內再犯本件有期徒刑以上
    之罪，為累犯，依刑法第四十七條規定加重其刑。爰審酌被告犯罪之動機、目的
    、手段、所竊得財物價值非鉅及犯罪後坦承犯行頗有悔意等一切情狀，量處如主
    文所示之刑，以資懲儆。又扣案之鉗子一支為被告所有供犯罪所用之物，已據其
    供明在卷，爰依刑法第三十八條第一項第二款規定沒收之。至於扣案柴刀一支非
    被告所有，黑色塑膠袋二個、藍色手提袋一個係被告供預備偷竊使用之物，但其
    預備偷竊之行為並未成立犯罪，故均不諭知沒收，附此敘明。
三、公訴意旨另以：被告乙○○食髓知味，於翌日即九十一年六月三十日凌晨五時許
    ，再度前往上址，欲再行盜採破布子時，為住居附近之吳清池發覺有異，經報警
    處理而查獲上情，並扣得柴刀一支、鉗子一支、黑色塑膠袋二個、藍色手提袋一
    個。因認被告上部分行為，亦涉刑法第三百二十一條第一項之加重竊盜罪嫌等語
    。訊之被告並不否認欲再次行竊破布子之行為。按認定不利於被告之事實，須依
    積極證據，苟積極證據不足為不利於被告事實之認定時，即應為有利於被告之認
    定，更不必有何有利之證據（最高法院三十年上字第八一六號判例參照）。再事
    實之認定，應憑證據，如未能發現相當證據，或證據不足以證明，自不能以推測
    或擬制之方法，為裁判基礎（最高法院四十年台上字第八六號判例參照）。查本
    件被告雖因在被害人甲○○破布子樹下行蹤跪異，而為警查獲欲偷採破布子之行
    為，惟按刑法竊盜罪並無處罰預備犯之規定，而據證人即發覺被告行蹤跪異而報
    警之吳清池於警詢中指稱：伊於九十一年六月三十日早晨五時許，發覺被告在甲
    ○○山坡地走來走去，好像要作什麼壞事，因甲○○的破布子樹果實昨日被盜採
    ，伊未發現被告手上持有破布子，但認為被告可疑就報案等語（見警卷三頁背面
    ）。可見被告只是在被害人之破布子樹下徘徊，伺機行竊時，即為證人吳清池發
    覺可疑而報警處理，嗣始為警在被告所騎乘機車內發現柴刀、鉗子、黑色塑膠袋
    等物，進而查悉其即前日偷採被害人甲○○破布子之人，則被告為證人吳清池發
    覺可疑而報警逮獲時，既未著手偷竊破布子之實行，自難認係竊盜未遂，應屬預
    備竊盜之階段，刑法上既無處罰預備盜之明文，仍不能遽引竊盜罪相繩，揆諸上
    引說明，自不能僅憑其在破布子下徘徊即遽以認定被告有此部分竊盜之犯行，惟
    因公訴人認被告此部分之行為，與上揭有罪部分，有連續犯裁判上一罪之關係，
    爰不另為無罪之諭知。
據上論斷，應依刑事訴訟法第二百九十九條第一項前段，刑法第三百二十一條第一項
第二、三款、第四十七條、第三十八條第一項第二款，判決如主文。
本案經檢察官姚玎霖到庭執行職務。
中      華      民      國  九十一    年     十一     月      七      日
                              臺灣臺南地方法院刑事第七庭
                                  法  官  謝瑞龍
右正本證明與原本無異。
如不服本判決應於送達後十日內向本院提出上訴狀（應附繕本）。
                                  書記官  吳湘婷
中      華      民      國    九十一    年     十一     月      八      日
附錄本案論罪科刑法條全文：
刑法第三百二十一條第一項第二、三款
  犯竊盜罪而有左列情形之一者，處六月以上、五年以下有期徒刑：
  二、毀越門扇、牆垣或其他安全設備而犯之者。
  三、攜帶兇器而犯之者。
